臺灣彰化地方法院刑事判決　　　　　　　94年度訴字第1404號
公　訴　人　臺灣彰化地方法院檢察署檢察官
被　　　告　甲○○
上列被告因違反毒品危害防制條例案件，經檢察官提起公訴（94
年度毒偵字第2877、2936號），本院判決如下：
    主  文
甲○○連續施用第一級毒品，累犯，處有期徒刑拾月，扣案含有
海洛因殘渣之塑膠袋壹只沒收銷燬之；又施用第二級毒品，累犯
，處有期徒刑月；應執行有期徒刑壹年，扣案含有海洛因殘渣
之塑膠袋壹只沒收銷燬之。
    事  實
一、甲○○前因施用毒品案件，先後二次經送觀察、勒戒後，均
    認無繼續施用毒品之傾向，分別於民國八十九年五月九日、
    同年八月二十二日執行完畢釋放，由台灣彰化地方法院檢察
    署檢察官分別於八十九年五月九日、同年八月二十二日，以
    八十九年度毒偵字第二二一四號、八十九年度毒偵字第二八
    七八、四○一二號為不起訴處分在案。後又因施用第一級毒
    品案件，經本院於九十三年五月十七日判處有期徒刑七月確
    定，九十四年二月八日執行完畢。詎其不知悔改，復基於施
    用第一級毒品海洛因之概括犯意，自九十四年二月中旬某日
    起，至同年六月五日十六時三十分許止，在彰化縣線西鄉頂
    犁村第五公墓、線西鄉境及彰化縣和美鎮○○○○○道路旁
    等處，以將少許海洛因粉末置入針筒內加水後，再以之注射
    手臂之方式及平均約一日施用一、二次之頻率，連續施用海
    洛因多次；又另行基於施用第二級毒品甲基安非他命（起訴
    書誤載為安非他命）之犯意，於九十四年五月十二日或其前
    四日內之某一時點，在不詳地點，以不明方式，施用甲基安
    非他命一次。嗣先於九十四年五月十二日，為警持搜索票搜
    索其住處後，經其同意採集其尿液送驗，結果呈嗎啡及甲基
    安非他命陽性反應。復於同年六月六日十四時三十分許，在
    彰化縣和美鎮○○里○○路與和厝路口（7-11超商前）查獲
    ，並扣得使用過之含有海洛因殘渣之塑膠袋一只，始悉上情
    。
二、案經彰化縣警察局和美分局先後報請臺灣彰化地方法院檢察
    署檢察官偵查起訴。
    理  由
一、訊據被告甲○○對於前揭施用毒品海洛因之犯行自白不諱，
　　惟矢口否認有施用甲基安非他命，辯稱：伊並沒有施用甲基
  　安非他命云云。惟查：
（一）關於施用第一級毒品海洛因部分：
  　　此部分業據被告坦白承認，其先後為警採集之尿液，送請
    　彰化縣衛生局檢驗結果，均呈嗎啡（海洛因施用入人體後
      ，水解還原成嗎啡，再循嗎啡之代謝方式排出體外）陽性
      反應，有委託檢驗尿液代號與真實姓名對照認證單二紙、
      九十四年度保字第三０三九號扣押物品清單（尿液）一紙
      及彰化縣衛生局九十四年五月十七日煙檢字第九四二一一
      七號煙毒尿液檢驗成績書、九十四年六月十三日煙檢字第
      九四二四一八號煙毒尿液檢驗成績書、詮昕科技股份有限
      公司九十四年六月二十九日第00000000號濫用藥
      物尿液檢驗報告一紙附卷可稽（分見彰化縣警察局和美分
      局和警刑字第０九四００二一六五三、00000000
      00號警卷，偵字第二九三六號偵卷第八、十二頁，偵字
      第二八七七號偵卷第二四頁）。此外，並有含有海洛因殘
      渣之塑膠袋一只扣案可資佐證，被告此部分之自白，核與
      事實相符，堪以採信。
（二）關於施用第二級毒品甲基安非他命部分：
　１、依行政院衛生署藥物食品檢驗局八十一年二月八日（八一
　　　）藥檢壹字第００一一五六號函解釋：甲基安非他命經口
  　　服投與後約百分之七十於二十四小時內自尿中排出，約百
　　　分之九十於九十六小時內自尿中排出，且其成分之檢出與
  　　投與方式、投與量、個人體質、採尿時間與檢測儀器之精
    　密度等諸多因素有關，因此僅憑尿液中呈甲基安非他命陽
　　　性反應，並無法確實推算吸食時間距離採集時間之長短，
  　　惟依上述資料推斷，最長可能不會超過四日，有該局函文
　　　一紙在卷可稽。且有關服用（甲基）安非他命或海洛因（
  　　嗎啡）以外之藥物或飲料者，其尿液檢驗結果是否可能有
　　　安非他命或海洛因（嗎啡）反應，如利用精密的儀器分析
  　　，將可排除偽陽性之可能，而得到正確的答案，因此篩檢
　　　結果必須進一步確認，在目前最常採用之確認方法為氣相
  　　層析質譜儀（ＧＣ／ＭＳ），此乃因在良好的操作條件下
　　　，以氣相層析質譜儀作藥物及其代謝產物之定性及定量分
  　　析，幾乎不會有偽陽性反應產生。
  ２、而本件被告於九十四年五月十二日為警查獲後採集之尿液
　　　，先經彰化縣衛生局檢驗，偵查中再送請詮昕科技股份有
　　　限公司覆驗結果，均呈甲基安非他命之陽性反應，有委託
　　　檢驗尿液代號與真實姓名對照認證單一紙、九十四年度保
  　　字第三０三九號扣押物品清單（尿液）一紙、彰化縣衛生
    　局上開煙毒尿液檢驗成績書一紙、詮昕科技股份有限公司
      九十四年六月二十九日第00000000號濫用藥物尿
　　　液檢驗報告一紙在卷可資佐證，且詮昕科技股份有限公司
　　　所用之確認結果方法，即係採用氣相層析質譜儀（ＧＣ／
  　　ＭＳ），故前開被告之尿液經詮昕科技股份有限公司覆驗
    　所採用之確認方法已足以排除「偽陽性」之可能。被告辯
　　　稱並未施用甲基安非他命云云，不足採信。
（三）此外，復有臺灣彰化地方法院檢察署刑案資料查註紀錄表
      、臺灣高等法院被告全國前案紀錄表及在監在押資料表在
      卷可憑，本件事證明確，被告施用第一、二級毒品海洛因
      及甲基安非他命犯行均堪認定，應依法論科。
二、按海洛因係毒品危害防制條例所定之第一級毒品，而甲基安
    非他命則係同條例所定之第二級毒品，均不得非法施用。核
    被告所為，係犯毒品危害防制條例第十條第一項之施用第一
    級毒品罪及同條第二項之施用第二級毒品罪。其為供施用第
    一級毒品及第二級毒品而持有各該級毒品之低度行為，應各
    為施用之高度行為所吸收，均不另論罪。又被告先後多次之
    施用第一級毒品海洛因之犯行，時間緊接，犯罪構成要件相
    同，顯係基於概括之犯意反覆為之，為連續犯，應依連續犯
    之規定，論以一罪，並加重其刑。又被告前因施用第一級毒
    品案件，經本院於九十三年五月十七日判處有期徒刑七月確
    定，九十四年二月八日執行完畢，有臺灣高等法院被告全國
    前案紀錄表及台灣彰化地方法院檢察署刑案資料查註紀錄表
    在卷可稽，其於刑之執行完畢後五年內再犯有期徒刑以上之
    罪，係屬累犯，依刑法第四十七條規定，就施用第一級毒品
    罪部分遞加重其刑，另就施用第二級毒品罪部分加重其刑。
    被告所犯上開二罪間，犯意各別，罪質互殊，應予分論併罰
    。爰審酌被告之素行、犯罪之動機、目的、施用毒品係戕害
    自身健康、施用毒品海洛因、甲基安非他命之期間、次數、
    所生危害及犯罪後之態度等一切情狀，分別量處如主文所示
    之刑，並定其應執行之刑，以示懲儆。
三、扣案含有海洛因殘渣之塑膠袋一只，兩者已難析離，俱認屬
    海洛因，係第一級毒品，應依毒品危害防制條例第十八條第
    一項前段規定宣告沒收銷燬之。
據上論斷，應依刑事訴訟法第二百九十九條第一項前段，毒品危
害防制條例第十條第一項、第二項、第十八條第一項前段，刑法
第十一條前段、第五十六條、第四十七條、第五十一條第五款，
判決如主文。
本案經檢察官何蕙君到庭執行職務
中　　華　　民　　國　　94　　年　　9 　　月　　30　　日
                  刑事第二庭    審判長法  官  石馨文
                                      法  官  黃齡玉
                                      法  官　李水源
以上正本證明與原本無異。
如不服本判決，應於送達後10日內向本院提出上訴狀（須附繕本
），上訴於臺灣高等法院臺中分院。
中　　華　　民　　國　　94　　年　　10　　月　　3 　　日
                                      書記官  廖建興
附錄論罪科刑法條：
毒品危害防制條例第十條
施用第一級毒品者，處六月以上五年以下有期徒刑。
施用第二級毒品者，處三年以下有期徒刑。
